臺灣高等法院民事裁定
110年度家聲抗字第44號

抗  告  人  朱怡鳳
訴訟代理人  張雯婷律師
            徐宗賢律師
上列抗告人因與相對人楊景森間假扣押事件，對於中華民國110
年3月29日臺灣士林地方法院110年度家全字第6號裁定，提起抗
告，本院裁定如下：
    主  文
抗告駁回。
抗告訴訟費用由抗告人負擔。
    理  由
按家事訴訟事件，除本法別有規定者外，準用民事訴訟法之規
  定；家事訴訟事件，得準用民事訴訟法保全程序之規定，為假
  扣押、假處分之聲請，家事事件法第51條、家事事件審理細則
  第71條分別定有明文。又債權人就金錢請求或得易為金錢請求
  之請求，欲保全強制執行者，得聲請假扣押；請求及假扣押之
  原因，應釋明之，如釋明有不足，而債權人陳明願供擔保或法
  院認為適當者，法院得定相當之擔保，命供擔保後為假扣押，
  民事訴訟法第522條第1項、第526條第1項、第2項分別定有明
  文。故債權人就假扣押之原因全未釋明時，固不得以供擔保代
  之；惟如已釋明，僅係釋明不足，法院自得命債權人供擔保後
  為假扣押。而所謂假扣押之原因，依民事訴訟法第523條第1項
  規定，係指有日後不能強制執行或甚難執行之虞；其情形自不
  以債務人浪費財產，增加負擔或就其財產為不利益之處分，將
  達於無資力之狀態，或債務人移住遠處、逃匿無蹤或隱匿財產
  為限。再稱釋明者，係使法院就某事實之存否，得到大致為正
  當之心證，即為已足，與證明係當事人提出之證據方法，足使
  法院產生堅強心證，可以確信其主張為真實者，尚有不同。
查相對人於原法院主張：兩造為夫妻關係，因感情不睦，已分
  居多年，惟抗告人對伊經濟狀況缺乏安全感，於民國108年1月
  17日主動要求將兩造之夫妻財產制變更登記為分別財產制，嗣
  伊不滿多年奉獻家庭支出及養育兒女之心血付諸流水，乃向臺
  灣士林地方法院（下稱士林地院）對抗告人提起夫妻剩餘財產
  分配之訴（案列110年度重家財訴字第1號），經核算兩造剩餘
  財產之差額，伊得向抗告人請求至少新臺幣（下同）1,500萬
  元，惟伊為就近照顧子女，仍居住於抗告人所有臺北市○○區○○
  路00號6樓房屋（下稱系爭房屋），詎抗告人近日未與伊討論
  ，竟多次聯絡房屋仲介人員前來看屋，並向士林地院對伊起訴
  請求遷讓返還系爭房屋等訴訟（案列110年度補字第295號），
  復於民事起訴狀陳明有意出售系爭房屋及其坐落之土地，顯見
  抗告人已有脫產意圖，伊為免日後有不能執行或甚難執行之虞
  ，爰聲請將抗告人之財產在1,500萬元之範圍內予以假扣押，
  並願供擔保以補釋明之不足等語，並提出戶籍謄本、士林地院
  公告、財產清冊、調解通知書、民事起訴狀等件為證（見原法
  院卷第29至47頁）。本院參酌相對人上開陳述及所提證據，暨
  抗告人於士林地院110年度補字第295號請求相對人遷讓返還系
  爭房屋等事件所提出之民事起訴狀載明：伊原與相對人同住於
  系爭房屋，嗣於107年6月間另購房地，並於同年12月間搬出系
  爭房屋，惟伊多次要求相對人遷出系爭房屋，均遭相對人拒絕
  ，且相對人未給付伊租金，並將其名下公司設立登記於系爭房
  屋，致伊需繳納非自用住宅房屋稅，因伊有意出售系爭房屋及
  其坐落之土地，爰依民法第767條、第179條規定提起本件訴訟
  等情（見原法院卷第45、46頁，民事起訴狀；本院卷第31、32
  頁，士林地院110年度補字第295號民事裁定），認相對人主張
  抗告人脫產圖免強制執行，確屬可能，應認相對人已就本件請
  求及假扣押之原因即相對人有日後不能強制執行或甚難執行之
  虞一節為釋明。況相對人亦陳明願供擔保以補釋明之不足，本
  件假扣押之聲請自應予准許。是抗告人辯稱：伊雖於另案起訴
  狀表示有意出賣系爭房屋及其坐落之土地，惟伊並無具體之出
  賣行為，即無脫產之情事，且伊名下資產遠超過相對人主張之
  1,500萬元，足見伊並非無資力之人，亦無脫產之必要，故相
  對人就本件假扣押原因並未釋明云云，即非可採。
末按假扣押為保全程序之一種，係在本案訟爭尚未判決確定以前，預防將來債權人勝訴後，不能強制執行或難於執行而設，至債權人所主張之債權能否成立，尚待本案之判決，非聲請假扣押時先應解決之問題（最高法院93年度台抗字第822號、103年度台抗字第335號、106年度台抗字第979號裁定意旨參照）。抗告人辯稱：兩造自結婚以來，相對人從未給付家庭生活費、扶養費，對家庭毫無貢獻，且伊用以買房、投資之金錢，均係婚前財產及伊娘家所贈與、資助之財產，並非婚後財產，故相對人請求分配夫妻剩餘財產，顯無理由云云，核屬實體法上之爭執，乃應待本案解決之問題，非本件假扣押裁定所得加以審究。
綜上所述，相對人就本件請求及假扣押之原因，既已提出釋明
  ，縱釋明仍有不足，惟既陳明願供擔保以補釋明之不足，原裁
  定准許相對人以1,499,000元供擔保後，得對抗告人之財產在1
  ,500萬元之範圍內予以假扣押，即無不合。抗告意旨指摘原裁
  定為不當，聲明廢棄，為無理由，應予駁回。
據上論結，本件抗告為無理由。依家事事件法第51條、民事訴
  訟法第495條之1第1項、第449條第1項、第95條、第78條，裁
  定如主文。
中　　華　　民　　國　　110 　年　　10　　月　　29　　日
                家事法庭
                  審判長法  官  張松鈞
　　　　　　　　　      法  官  許勻睿　　 
                        法  官  李昆曄
正本係照原本作成。
本裁定除以適用法規顯有錯誤為理由外，不得再抗告。如提起再
抗告，應於收受送達後10日內委任律師為代理人向本院提出再抗
告狀。並繳納再抗告費新臺幣１千元。
中　　華　　民　　國　　110 　年　　11　　月　　1 　　日

                        書記官  蕭麗珍